臺灣新竹地方法院刑事附帶民事訴訟判決
111年度竹簡附民字第84號
原      告  林琦  
被      告  詹宏紳
上列被告因詐欺案件（111年度竹簡字第809號），經原告提起附
帶民事訴訟，本院判決如下：
    主      文
原告之訴及假執行之聲請均駁回。
    事實及理由
一、原告林琦主張：被告詹宏紳於民國110年9月30日上午5時30
    分許，在新竹市○區○○路000號統一超商竹光門市，詐騙原告
    新臺幣（下同）6,000元之遊E卡，已經本院判處有罪在案。
    爰依法提起本件訴訟，並聲明：㈠被告應給付原告6,000元，
    及自起訴狀繕本送達被告翌日起至清償日止，按年利率5％計
    算之利息。㈡原告願供擔保請准宣告假執行等語。
二、被告未為任何聲明及陳述，亦未提出任何書狀。
三、按提起附帶民事訴訟，應於刑事訴訟起訴後第二審辯論終結
    前為之。但在第一審辯論終結後提起上訴前，不得提起；法
    院認為原告之訴不合法或無理由者，應以判決駁回之，刑事
    訴訟法第488條、第502條第1項分別定有明文。故提起附帶
    民事訴訟，以有刑事訴訟之存在為前提，倘於刑事訴訟程序
    終了後，始提起附帶民事訴訟，法院應依刑事訴訟法第502
    條第1項之規定，以原告之訴不合法判決予以駁回（最高法
    院75年度台附字第59號判決意旨參照）。同理，刑事簡易案
    件在法院繫屬中，其簡易程序猶在，原得隨時提起附帶民事
    訴訟，惟若案件業經判決而終結，已無繫屬，自無程序可資
    依附。
四、查被告詹宏紳因詐欺案件，經臺灣新竹地方檢察署檢察官以
    111年度偵字第6627號聲請簡易判決處刑後，由本院以111年
    度竹簡字第809號案件審理，並於111年9月16日判決終結，
    有本院上開案件之判決、臺灣高等法院被告前案紀錄表在卷
    可稽。
　　而原告係於上開刑事訴訟判決終結後之111年9月29日始具狀
    提起本件附帶民事訴訟，此有刑事附帶民事訴訟起訴狀上之
    收文時間在卷足憑。揆諸前揭說明，本件第一審之刑事訴訟
    部分既已判決終結，原告自不得於判決終結後向本院提起附
    帶民事訴訟。從而，本件附帶民事訴訟並不合法，應以判決
    駁回原告之訴。又原告之訴既經駁回，就上開駁回部分假執
    行之聲請，亦失所附麗，爰併予駁回之。
　　惟原告雖不得透過刑事附帶民事訴訟之方式為前開主張，仍
    得另行向本院民事庭提起民事訴訟，然應注意相關請求權時
    效之規定。
    或於檢察官對被告執行沒收犯罪所得後，依刑事訴訟法第47
    3條規定向執行檢察官聲請就沒收物、追徵之財產受償，附
    此敘明。
五、據上論斷，應依刑事訴訟法第502條第1項，判決如主文。
中　　華　　民　　國　　111 　年　　10　　月　　3 　　日
                  刑事第四庭  法  官  楊祐庭
以上正本證明與原本無異。
如不服本判決應於收受本判決後20日內向本院提出上訴書狀，上
訴書狀應敘述具體理由。上訴書狀未敘述上訴理由者，應於上訴
期間屆滿後20日內補提理由書狀於本院(均須按他造當事人之人
數附繕本 )「切勿逕送上級法院」。 
中　　華　　民　　國　　111 　年　　10　　月　　3 　　日
                              書記官  曾柏方